【裁判字號】    94,聲再,111
【裁判日期】    950420
【裁判案由】    賭博
【裁判全文】
臺灣高等法院刑事裁定                 94年度聲再字第111號
聲  請  人
即受判決人  己○○
                      樓
選任辯護人  王耀星律師
            乙○○
            戊○○
            甲○○
            辛○○
            庚○○
            丙○○
            壬○○
            孫嬿淇(原名丁○○.
上列聲請人因賭博案件，對本院93年度上易字第1642號，中華民
國94年3月10日確定判決（第一審臺灣桃園地方法院92年度易字
第521號判決）聲請再審，本院裁定如下：
    主  文
再審之聲請駁回。
    理  由
一、本件聲請意旨詳如附件刑事再審聲請暨理由狀、刑事再審理
    由補充狀，再審理由補充(一)狀、再審理由補充(二)狀、再審理
    由補充(三)狀所載。
二、按刑事訴訟法第421條規定”不得上訴於第三審法院之案件
    ，除前條規定外，其經第二審確定之有罪判決，如就足生影
    響於判決之重要證據漏未審酌者，亦得為受判決人之利益聲
    請再審”。所謂足生影響於判決之重要證據漏未審酌，係指
    該證據足以影響判決之結果，且業已提出，但法院竟予遺漏
    未予審酌者而言。因此得以為再審之重要證據，須足以動搖
    原確定判決而未為法院所審酌者始足當之。又同法第420條
    第1項第6歍所謂發見新證扑，係指當時已存在，而發見在後
    或審判時未經注意之證據且能證明原確定判決所認定之事實
    為錯誤者而言，亦即該新證據必須可認為確實足以動搖搖原
    確定判決，而為受判決人有利之判決為限。若該項證據僅因
    審判意決未注意及之，然縱予審酌仍不能動搖原確定判決，
    則該項新證據當不足為再審之理由。本件聲請意旨指謂(一)證
    人范揚明於第一審證稱：”我當時並未跟他（即徐桶烊）換
    現金，警察要我如此說才會讓我早回去．”（見第一審92年
    5弓19日筆錄第7、8頁）。”事實上我出來時已經看到被告
    徐及另一女的及證人（按為警員陳三桂）在一起”（見92年
    6月23日筆錄第8頁），被告徐桶祥亦亦稱：”我當時是出來
    後就被證人抓了。范揚明是後來出來後才被證人（即陳三桂
    ）抓（見92年6月23日筆錄第8頁），是有關警員陳三桂逮捕
    嫌犯之順序為：先逮捕一女子，再逮捕共同被告徐桶祥，最
    後逮捕范揚明，此證人陳三桂於92年6月23日證稱：”我先
    看到一女子出來，我有上前盤查，他說她來找朋友，我們事
    後有把她一併帶回，我才看到被告徐桶祥從後門走出來，隔
    了大約三分鐘左右，范揚明才出來跟他換錢（見當日筆錄第
    8貝），顯見被告徐桶祥及范揚明乃先後遭陳三桂逮捕，所
    謂二人兌換現金乙節而同時遭警逮捕云云為證人陳三桂所捏
    稱。又扣押物品清單並沒有登載現金，未見警方於范揚明身
    上查獲任何現金，顯見徐范二人案發當晚確無兌換現金之行
    為，原確定判決認警方逮捕現行所查扣之電玩IC板、監視器
    等物品具有證據能力即有違誤。(二)由卷內警方陳國煌之報告
    、范揚明之警訊筆錄及搜索扣押筆錄可發見本件警力搜索，
    不符緊急搜索之要件，卷內扣押筆錄執行時間欄記載：91年
    11月5日1時30分至2時30分，但范揚明與共同被告徐桶祥早
    在同年月4日22時即先後遭警逮捕，此見范揚明之警訊筆錄
    於11月4日22時50分即已開始製作即明。搜索行為則於翌日
    凌晨1時30分才開始進行，兩者時間相差達3個小時以上，顯
    無確定判決所謂”情形急迫之狀況”。又巡官陳國煌之報告
    記載：”職等自10月13日起至23日止，共計已至該址達10月
    之久，職等發見犯罪之不法事證，鎮日伏守於該址附近。俟
    後由本組組長謝瑞祥指揮偵查本分局維新小組成員喬裝賭客
    進入該址把現電子遊戲機二次共五日之久，．．．職等於
    探訪埋守期間，發見該址確有賭博事實，其兌換現金方式乃
    是．．．。”不知本件警方早自10月13日起即已全天候監控
    該電玩店，時間長達10月之多，且其間確有發見賭博事實，
    則檢警顯有充裕時間可以依法向法院聲請蒐索該電玩店，實
    不存在情況急迫之緊急搜索要件，原判決誤認本件搜索行為
    屬合法之強制處分，進而認定扣押之物品具有證據能力，亦
    有違誤，以上原確定判決漏未審酌人范揚明、徐桶祥、陳三
    桂之證詞及巡官陳國煌之報告，而誤認搜索逮捕，查扣扣押
    物品為合法云云，而有再審之理由等情，唯查原確定判決於
    理由欄一之(一)已就警方長期監控蒐證，證人陳三桂如何發見
    范揚明、徐桶祥兌換現金之行為及逮捕、搜索：查扣扣押物
    等詳如陳述其認定之理由，並於理由一之(二)對於緊急搜索，
    查獲現行犯亦為詳細論述，其認定合法之理由，而認定事實
    所依證據，及對證據取捨乃法官依據法律行為之職權，尚難
    據此指原確定判決有何重要證據漏未審酌，況警方逮捕、逮
    捕是否違法，亦非再審之理由，併為明。又聲請意旨另指
    稱：原確定判決認定被告徐桶祥從事買賣遊藝場代幣案存卡
    之行為，確是經過該遊藝場安排云云，然本件於偵查程序中
    負責偵辦之桃園地院檢察署已向和信電訊股份有限公司函調
    被告徐桶祥之行動電話（號碼000000000）自91年10月1日至
    11月20日之通聯紀錄在案，經詳細比對之結果，上開被告徐
    桶祥使用之電話未曾與該遊戲場、員工有任何通聯紀錄，另
    外由卷內巡官陳國煌報告記載埋伏監控10日之久”發見．．
    ．．交易方式，地點則是由老鼠帶客人至中華路該店正門旁
    走道兌換。”（見91年偵字第20242號卷第1頁），可知警方
    於案發前即已看見被告徐桶祥與客人兌換現金之行為，警方
    必定嚴密監控被告徐桶祥之一舉一動，以獲得被告徐桶祥與
    該電玩店有所關連證據，然如上開報告所載警方全天候監控
    該電玩店達15日之久，卻未發見任何被告徐桶祥與該電玩有
    所接觸或關連之證據，顯見被告徐桶祥與該電玩店無關，其
    與其他客人買賣代幣存卡，確係個人賺取交易利差之行為，
    原審漏未審酌上開電玩店通聯紀錄及巡官陳國煌之報告，又
    遊藝場既未僱用徐桶祥支付工資，亦未與徐桶祥合作，利潤
    雙方拆帳，此有天鼎公司綜合所得稅各類所得網路申報回聯
    ，及各類所得扣繳暨免扣繳憑單35張可據，又共同被告徐桶
    祥既非員工自無為之投保，此亦有被保險單位保費計算明細
    表及保險費繳款單（收據）可憑，此等均為有利被告之新證
    據，但查原確定判決就共同被告徐桶祥從事買賣遊藝場代幣
    寄存卡之行為，確是經過遊藝場安排於判決理由欄一之(五)詳
    為論述，原確定判決並未認定共同被告徐桶祥為公司所僱用
    ，或由公司支付薪資、報酬或予以投保等事，惟公司是否僱
    用共同被告徐桶祥並不影響於徐桶祥之買賣代幣寄存卡之行
    為。徐桶祥電玩店旁買賣寄存卡係屬機密云云，自不可能將
    其列為店裡員工，亦不可能與之用電話聯絡，故聲請人聲請
    再審所舉上揭理由及所提新證據尚不足生影響於原確定判決
    之認定。
    又再審聲請意旨另指稱：本件哈電最前線遊藝場於第一審及
    原審分別提出禮品出貨單、品兌換明細表等證物證明該遊
    藝場之品兌換枚數、進貨品數量等，且細觀上開被告己
    ○○提出之書證，實可得知該遊藝場歷來叫進品之數量甚
    鉅，費用甚多，且兌換各品均有一定之代幣枚數，如小叮
    噹鐘須350枚，俟如上開原審判決之認定該遊藝場之禮品
    係為對外掩人耳口，不得採為有利證據，則該遊藝場何須內
    部制定上開品兌換明細表？又何須花費金錢叫貨數量眾多
    之禮品？且該遊藝場是否確有叫進歷次出貣單所列之禮品，
    只需傳訊楓雲禮品有限公司戴國慶出庭作證即明，且公司購
    買英之群（阡貿）禮品存貨及兌換明細表、楓蕓禮品存貨及
    兌換明細表統計，僅長期配合寄售之英之群及楓蕓二家，其
    餘臨時採購者不算，禮品全年兌換寄幣卡5052，計0000000
    枚代幣，金額0000000元，禮品每月兌換寄幣卡421 張，計
    89330枚代幣，金額210825元，禮品每日兌換寄幣卡14張，
    計2800枚代幣，金額32000元，每日、每月、全年以寄幣卡
    兌換禮品之數量相當多，又公司每月來客數，30198 人，每
    日1006人，91年度櫃出售代幣收入00000000元，平均每月
    收入0000000元，每日平均152919元，員工薪資、伙食費、
    加班費每年0000000元，每月平均634216元，本遊藝場之收
    入足員工薪資等之開銷，而徐桶祥身上扣得之寄幣卡423
    張計8200枚、買進價格代幣600幣1000元，賣出價格400枚
    800元假設一天全部賣完，可賺2733元，徐桶祥工作12 小時
    賺得2733元，不及遊藝場每月152919元之百分之1.8，此等
    均屬足以動搖原判決之確實新證據云云。但查聲請意旨所指
    公司確有大量之品進購及兌換之事實，於原確定判決亦不
    否認該事實之存在，惟原判決就被告徐桶祥之如何以寄存卡
    兌換現金以及徐桶祥從事買賣買遊藝場代幣寄存卡之行為經
    過買賣代幣寄存卡之安排於理由一之(四)、(五)兩段中詳為論述
    及得心證之理由，縱公司確有兌換品之事實，原確定判決
    已有詳述，並非新事實或證據漏未審酌，亦非再審之理由，
    綜上各節所述，聲請內容與前揭法條規定相符，顯無再審之
    理由，應予駁回。
三、據上論斷，應依刑事訴訟法第434條第1項裁定如主文。
中    華    民    國    95    年    4     月    20    日
                  刑事第七庭  審判長法  官  陳 正 雄
                                    法  官  許 錦 印
                                    法  官  蔡 光 治
以上正本證明與原本無異。
不得抗告。
                                    書記官  陳 韋 杉
中    華    民    國    95    年    4     月    21    日


司法院資訊處製作；財團法人民間司法改革基金會備份。
